台灣彰化地方法院刑事判決　　　　　　　　　　　　　九十一年度易字第二二九號
　　公　訴　人　臺灣彰化地方法院檢察署檢察官
　　被　　　告　癸　○
右列被告因竊盜案件，經檢察官提起公訴（九十一年度偵字第五一六號）及移送併案
審理（九十一年度偵字第一０五０號號），本院判決如左：
    主  文
癸○連續攜帶兇器竊盜，累犯，處有期徒刑壹年陸月。
扣案之改造Ｔ型扳手參支均沒收。
    事  實
一、癸○曾有麻藥、妨害風化及多次竊盜之前科，最近一次構成累犯之前科，亦因竊
    盜案，經本院於民國（下同）八十九年二月十七日，判處有期徒刑十月，同年三
    月十二日確定，甫於九十年七月三日執行完畢，猶不知悔改，復基於意圖為自己
    不法所有之概括犯意，於(1)九十一年一月十二日二十二時許，在彰化縣彰化市○○街一六三號前，以自備之客觀上可為兇器之改造Ｔ型扳手一支，竊取辛○○所
    有引擎號碼四ＴＥ─○一四○三二號、車牌號碼ＡＶＩ─九○五號之重機車一輛
    ，得手後藏置於彰化縣福興鄉外埔村外埔巷八號自宅據為己有，並作為代步工具
    。嗣因該重機車之車牌遺失，乃將其所有車牌號碼ＭＺＡ─○八六號故障之重機
    車車牌拆下，改懸掛於該重機車上。迄於同年月十六日二十一時四十五分許，在
    彰化縣和美鎮○○里道○路與鹿和路口立體停車場內為警查獲，並查扣其所有，
    供行竊所用之改造Ｔ型扳手一支。復先後於(2)九十一年一月八日凌晨二時許，在
    彰化縣伸港鄉新港村伸港廣場前，持其自備客觀上足對人之生命、身體、安全構
    成威脅之Ｔ型扳手，破壞丁○○所有之ＰＧ─二五二八號自用小客車車門鎖，進
    入車內行竊，因車內無財物，而行竊未遂。(3)九十一年一月九日凌晨二時許，在
    彰化縣伸港鄉○○路四十五號前，以同前之方式，破壞丁○○所有之ＹＬ─００
    五一號自用小客車車門鎖，進入車內行竊，因車內無財物，而行竊未果。(4)九十
    一年一月十日二十一時，在彰化縣伸港鄉○○路一之二十八號前，以同前之方式
    ，撬開甲○○所有之ＮＴ─九０四九號自用小貨車車門鎖，入內竊取甲○○所有
    貨車鑰匙一支，得手後供己使用。(5)九十一年二月一日凌晨二時許，在彰化縣伸
    港鄉○○○路一二二號前，以同前方式，撬開戊○○所有之ＱＪ─九四八０號自
    用小客車車門鎖，入內竊取戊○○所有新台幣（下同）三百元，得手後供己花用
    。(6)九十一年二月一日凌晨三時許，在彰化縣線西鄉○○路一二一號前，以同前
    方式，撬開丙○○所有之ＨＭ─六九二二號自用小貨車車門鎖，入內竊取丙○○
    所有硬幣五百元，得手後亦供己花用。(7)九十一年二月八日凌晨三時許，在彰化
    縣伸港鄉○○路○段七二０巷一０九號前彰化縣秀水鄉○○路○段六八四之一號
    前，以同前方法，竊取子○○所有之ＩＷＥ─八八０號重型機車一部，得手後供
    己代步之用。(8)九十一年二月九日二十二時許，在彰化縣伸港鄉○○路○段四０
    三號前空地，以同前方式，撬開己○○所有之８Ｈ─四五六０號自用小客車車門
    鎖，入內竊取己○○所有硬幣二十元，得手後供己花用。(9)九十一年二月九日凌
    晨四時許，在彰化縣秀水鄉○○路○段六八四之一號歐立歐撞球場前，以同前方
    式，竊取乙○○所有之ＫＴＮ─八六六號重型機車一部，得手後亦供己代步之用
    。(10)九十一年二月十三日上午十一時三十分許，在彰化縣伸港鄉○○路○段四０
    三號前，以同前方式，竊取林素珠所有之ＫＳＸ─三八一號重型機車一部及機車
    置物箱內照相機一部，得手後供己使用。嗣於九十一年二月十五日下午三時許，
    癸○駕駛其前所竊得車號ＫＳＸ─三八一號重型機車，行經彰化縣伸港鄉○○路
    十六號旁時，為警查獲，並於該贓車內扣得癸○所有，供其行竊所用之改造Ｔ型
    扳手二支，始查悉上情。
二、案經彰化縣警察局和美分局報請臺灣彰化地方法院檢察署檢察官偵查起訴暨彰化
    縣警察局和美分局報請台灣彰化地方法院檢察署檢察官移由本院併案審理。
    理  由
一、右開事實，迭據被告癸○於警訊時及偵審中供承不諱，核與被害人辛○○、子○○、乙○○、庚○○、丁○○、壬○○、甲○○、戊○○、丙○○、己○○十人
    所指陳失竊之情節悉相吻合，復有贓物領據四紙、照片七幀附卷以及被告所有供
    行竊所用之改造Ｔ型扳手三支扣案可資佐證。本案事證已臻明確，被告犯行至堪
    認定，應依法論科。
二、按被告癸○用以行竊之改造Ｔ型扳手，係有鐵質之物，且便於持握，既可破壞車
    門鎖，對人體自可造成傷害而有威脅，客觀上顯足供為兇器。是核被告癸○所為
    ，係犯刑法第三百二十一條第一項第三款之加重竊盜既遂罪及同條第二項、第一
    項第三款之加重竊盜未遂罪。其先後十次竊盜既、未遂之犯行，時間緊接，犯罪
    構成要件相同，顯係基於概括犯意反覆為之，為連續犯，應以一加重竊盜既遂罪
    論處，並加重其刑。又被告前曾因竊盜案件，經本院判處有期徒刑十月確定，甫
    於九十年七月三日執行完畢，有台灣高等法院被告全國前案紀錄表一份在卷可稽
    ，其於刑之執行完畢後五年內再犯有期徒刑以上之罪，係屬累犯，應依刑法第四
    十七條規定遞加重其刑。另被告關於(2)至(10)之竊盜犯行，雖未據起訴，惟因與已
    起訴且認應構成犯罪之事實間，有裁判上一罪之連續犯關係，依審判不可分原則
    ，本院自應併案審理。爰審酌被告之品行、素行、犯罪動機、目的、手段、所竊
    取財物之價值及犯後坦承犯行態度良好等一切情狀，量處如主文所示之刑，以示
    儆懲。扣案之改造Ｔ型扳手三支，為被告所有，供行竊所用之物，已據被告供承
    在卷，應依法宣告沒收。另九十一年度偵字第一０五０號所扣案之破壞剪二支、
    銼刀四支、瑞士刀一支、扳手三支、一字螺絲起子一支、焊筆一支、奇異筆一支
    、玩具手槍一支、汽車鑰匙一支以及白色棉布手套八只，雖為被告所有，然被告
    供稱係伊工作所用之物，且卷內復無客觀證據足資證明上開扣案物係供被告行竊
    所用，故無從併予宣告沒收，附此敘明。
據上論斷，應依刑事訴訟法第二百九十九條第一項前段，刑法第五十六條、第三百二
十一條第一項第三款、第四十七條、第三十八條第一項第二款，判決如主文。
本案經檢察官黃淑媛到庭執行職務。
中    華    民    國      九  十  一      年      四      月     九     日
                                      臺灣彰化地方法院刑事第二庭
                                          法      官  康  弼  周
右正本證明與原本無異。
如不服本判決，應於判決送達後十日內向本院提出上訴狀( 須附繕本 )。
                                          法院書記官  詹  國  立
中    華    民    國      九  十  一      年      四      月    十二    日
刑法第三百二十一條
犯竊盜罪而有左列情形之一者，處六月以上五年以下有期徒刑：
一、於夜間侵入住宅或有人居住之建築物、船艦或隱匿其內而犯之者。
二、毀越門扇、牆垣或其他安全設備而犯之者。
三、攜帶兇器而犯之者。
四、結夥三人以上而犯之者。
五、乘火災、水災或其他災害之際而犯之者。
六、在車站或埠頭而犯之者。
前項之未遂犯罰之。
